# 关联方利息的抵消

提问人：liuguoan 时间：2021-05-27 10:36:16
陈版您好，对于合并范围内关联方之间的利息收入与支出，收利息的一方需要交纳增值税（假设财务费用-利息收入 90 万，增值税 10 万），支付利息的一方增值税不能抵扣（财务费用-利息支出 100 万），请问在上述情况下应该如何进行抵消？

回答人：chenyiwei
一般建议的抵销分录为：借：财务费用——利息收入 100 ，借：管理费用 6 ，贷：财务费用——利息支出 106 。
不可抵扣的增值税额 6 在合并报表层面列入管理费用，表明这是集团管理层的决策导致合并报表层面产生了损失 6 。